臺灣高雄地方法院刑事判決　　　　　　　　　　　　九十一年度訴字第一五二一號
　　公　訴　人　臺灣高雄地方法院檢察署檢察官
　　被　　　告　甲○○
右列被告因違反電信法等案件，經檢察官提起公訴（九十一年度偵字第六四九七號）
，本院判決如左：
    主  文
甲○○意圖為自己不法之所有，而侵占遺失物，科罰金仟元。如易服勞役，以佰
元折算壹日。
    事  實
一、甲○○於民國九十一年一月十日下午五時許，在高雄市小港機場一樓男廁內，拾
    獲乙○○所遺失之韓國製金星牌ＬＧ６００型之行動電話一支（機身編號：00
    000000000000─八），竟意圖自己不法之所有，予以侵占入己。嗣
    於九十一年二月二十日為警查獲，並扣得上開行動電話一支（已由乙○○領回）
    。
二、案經高雄縣警察局鳳山分局移送臺灣高雄地方法院檢察署檢察官偵查起訴。
    理  由
一、訊之被告甲○○固坦承於右揭時、地，拾獲被害人乙○○所有之行動電話一支，
    惟矢口否認有何侵占犯行，辯稱：是因為當日在機場攜帶許多電腦，所以沒有交
    給警察，想插入我自己的門號卡找到所有人云云。惟查，前開乙○○所有之行動
    電話一支，係乙○○於九十一年一月十日下午四時二十分許前往小港機場搭機時
    所遺失之事實，業據被害人乙○○、證人李美娥於警訊中陳述明確，被告甲○○
    於警、偵訊及本院審理中亦坦承拾獲該行動電話等情不諱，此外，復有行動電話
    機身編號使用紀錄一份、贓物認領保管收據及照片各一張在卷可稽。被告甲○○
    雖以前揭情詞置辯，然查，被告甲○○係於小港機場拾獲該行動電話，若有強烈
    慾望找尋手機所有人，而小港機場警衛眾多，竟不採簡便方式交付治安機關招領
    ，反而自行攜回置於家中，經過一個月餘，始於九十一年二月二十日經電信警察
    中隊自機身編號使用紀錄中查獲，被告甲○○顯有將拾得之行動電話變易持有為
    己有侵占入己之不法所有之意圖甚明，前開所辯，與常理不符，不足採信。本件
    事證明確，被告犯行足堪認定。
二、核被告甲○○所為，係犯刑法第三百三十七條之侵占遺失物罪。審酌被告甲○○
    侵占之行動電話一支，價值約新台幣一萬元，事後已由被害人領回，所生損害不
    大，且被告甲○○並無犯罪前科，有臺灣高等法院被告全國前案紀錄表及臺灣高
    雄地方法院檢察署刑案資料查註紀錄表各一份附卷可稽，素行良好，而犯後雖未
    坦承犯行，惟態度尚佳等一切情狀，量處如主文所示之刑，並諭知如易服勞役之
    折算標準。
三、公訴意旨另以：被告甲○○侵占前開行動電話後，在該手機鎖碼之情況下，意圖
    為自己不法之利益，相繼將自己之0000000000、000000000
    0、0000000000等三張門號卡插入前開行動電話內撥號通話未遂，因
    認被告甲○○尚涉犯電信法第五十六條第四項、第一項之罪嫌。訊之被告甲○○
    堅決否認有何違反電信法之行，辯稱：伊拾獲該行動電話後，打開行動電話，因
    已鎖碼，想插入我自己的卡片看行動電話內之紀錄，找到所有人等語。經查，被
    告甲○○侵占前開行動電話後，固相繼將自己之0000000000、000
    0000000、0000000000等三張門號卡插入前開行動電話內撥號
    通話未果等情，固據被告甲○○陳明在卷，並有行動電話機身編號使用紀錄一份
    在卷可稽。按電信法第五十六條第一項係以意圖為自己或第三人不法之利益，以
    有線、無線或其他電磁方式，盜接或盜用他人電信設備通信，為犯罪構成要件，
    是主觀上必須有為自己或第三人不法之利益，始足當之。被害人乙○○所有之前
    開行動電話，業經鎖碼，而被告甲○○前開三張自己之門號卡，即使接通、通話
    ，因此所產生之通訊費用，均由其所有之三張門號卡負擔，而非由被害人負擔，
    是被告甲○○以其所有之門號卡插入被害人之行動電話，顯然不至產生電信法第
    五十六條第一項所規定自己或第三人之不法利益，是被告甲○○所為，難認主觀
    上有為自己或第三人之不法利益，即與前開電信法第五十六條第一項之主觀構成
    要件不符，而無法以該罪相繩，此外，復查無其他積極證據足資證明被告甲○○
    有涉犯電信法第五十六條第四項、第一項之犯行，不能證有被告犯罪，原應為無
    罪之諭知，惟公訴人認此部分之犯行，與前開侵占遺失物，論罪科刑部分，有牽
    連犯之裁判上一罪關係，基於審判不可分之法理，爰不另為無罪之諭知。
據上論斷，應依刑事訴訟法第二百九十九條第一項前段，刑法第三百三十七條、第四
十二條第二項，罰金罰鍰提高標準條例第一條前段、第二條，判決如主文。
中      華      民      國    九十一    年      六      月    二十八    日
                                  臺灣高雄地方法院刑事庭
                                      法  官    涂裕洪
右正本證明與原本無異。
如不服本判決，應於判決送達後十日內，向本院提出上訴狀。
                                      書記官    賴佳慧
中    華    民    國      九十一      年      七      月      二      日
附錄本案判決論罪科刑法條：
刑法第三百三十七條：
意圖為自己或第三人不法之所有，而侵占遺失物、漂流物或其他離本人所持有之物者
，處五百元以下罰金。
